【裁判字號】    97,交抗,3
【裁判日期】    970117
【裁判案由】    聲明異議
【裁判全文】
臺灣高等法院臺南分院交通事件裁定
抗  告  人  甲○○
上列抗告人因聲明異議案件，不服臺灣臺南地方法院中華民國96
年10月30日裁定（96年度交聲字第145號）提起抗告，本院裁定
如下：
    主  文
抗告駁回。
    理  由
一、本件抗告意旨略以：
（一）警員黃志弘雖與抗告人無怨懟，但有工作績效之壓力，執
      法有誤判之虞。
（二）抗告人之代理人黃國中向原審陳述抗告人在場，但並未陳
      述有違反道路交通管理處罰條例，抗告人之代理人除了表
      達當時警員粗糙開單外，亦證抗告人未闖紅燈，抗告人過
      白線時，燈號為黃燈，因當時急著上班，並未看錄影內容
      等語。是請求撤銷原裁定，更為適當之裁定。
二、原裁定以：
（一）按汽車駕駛人，行經有燈光號誌管制之交岔路口闖紅燈者
      ，處新臺幣1800元以上5400元以下罰鍰，並予記違規點數
      3點，道路交通管理處罰條例第53條第1項、第63條第1項
      第3款，分別定有明文。
（二）本件抗告人即受處分人甲○○於民國96年1月5日8時38 分
      許（舉發通知單誤載為9時38分），駕駛其所有之車牌號
      碼KC7-598號重型機車，行經臺南縣永康市○○路統一公
      司前路口處時，因闖紅燈，經警當場掣單舉發之事實，有
      證人即本件舉發員警黃志弘，於原審96年3月21日調查時
      ，到庭具結證稱：本件是我舉發的」、「正確的時間應該
      8時38分，因為我當時攔下兩輛機車」、「當時有兩輛機
      車闖紅燈，並有錄影存證。」等語（見原審卷第17頁），
      足見異議人有闖紅燈情事，原處分處以罰鍰一千八百元，
      記違規點數三點，核無不合等語。
三、抗告意旨雖以前詞為辯，惟查：依卷附之舉發錄影光碟翻拍
    照片右下角時間列，清楚載明舉發時間為8點38分許，抗告
    人騎機車在紅燈中已越過路口而到達警員所在之路段，有舉
    發錄影光碟及同光碟翻拍照片4張在卷可稽 (見原審卷第22
    、23頁)，再上開舉發通知單之「收受通知聯者簽章」欄，
      亦經抗告人於為警舉發時簽名「姚金桃」於上，表示承認
      舉發事實，足徵抗告人於96年1月5日上午8時38分許，確
      有闖紅燈情事。抗告人辯稱未闖紅燈及因趕上班，乃收受
      紅單等語，並無可採。原裁定維持台南監理站之處分，而
      駁回異議，核無違誤，抗告為無理由，應予駁回。
四、據上論斷，依道路交通案件處理辦法第26條，刑事訴訟法第
412條，裁定如主文。
中    華    民    國    97    年    1     月    17    日
                  刑事第五庭    審判長法  官  楊明章
                                      法  官  顏基典
                                      法  官  楊子莊
以上正本證明與原本無異。
不得再抗告。
                                      書記官  王全龍
中    華    民    國    97    年    1     月    18    日


司法院資訊處製作；財團法人民間司法改革基金會備份。
